【裁判字號】    89,易,2137
【裁判日期】    891020
【裁判案由】    贓物
【裁判全文】
臺灣桃園地方法院刑事判決                        八十九年度易字第二一三七號
    公  訴  人  臺灣桃園地方法院檢察署檢察官
    被      告  丙○○
右列被告因贓物案件，經檢察官提起公訴（八十九年度偵字第八七二０號），本院判
決如左：
        主  文
丙○○故買贓物，處有期徒刑參月。
        事  實
一、丙○○於民國八十九年四月底下旬某日，在桃園縣桃園市○○路東西向快速道路
    橋下附近，明知乙○○（另案偵辦）向其兜售之裕隆牌一九九一年份，引擎號碼
    ＹＬＮ３３１ＧＬＩ０７８３９號自用小客車（原車牌號碼ＪＴ─一一九一號，
    吳竹所有交由甲○○使用，於八十九年四月六日上午六時許前某時點，在新竹縣
    湖口鄉○○路○段四二八巷五號前遭竊）係來源不明之贓車，因本身所有同廠牌
    同型式之ＧＤ─七七一七號之自用小客車已不損壞及貪圖便宜，竟以新台幣（下
    同）二萬五千元之價格故買之，並改懸掛其所有已毀損無法使用之ＧＤ─七七一
    號車牌，供為交通工具使用。嗣於八十九年六月九日晚間十時三十分許，在桃園
    縣桃園市○○路東西向快速道路橋下空地為警查獲，並扣得上開贓車。
二、案經桃園縣察局移送臺灣桃園地方法院檢察署檢察官偵查起訴。
        理  由
一、訊據被告丙○○對於右揭時地向乙○○以二萬五千元之代價購買上開自小客車，
    並懸掛自己所有已毀損同型車之ＧＤ─七七一七號車牌為警查獲等事實固直承不
    諱，惟否認有故買贓物之犯行，辯稱：上開自用小客車係向乙○○購得，因乙○○表示只需車牌即可辦理過戶，又因上班需要用車，始先行懸掛自己原有車輛之
    車牌，其於購車時並不知是贓車云云。經查：前開車牌號碼ＪＴ─一一九一號；
    引擎號碼：ＹＬＮ３３１ＧＬＩ０７８３９號自小用客車，係持有使用人甲○○
    於八十九年四月六日上午六時許，在新竹縣湖口鄉○○路○段四二八巷五號前八
    現失竊之情，業據被害人甲○○於警訊時指訴甚詳。並有車輛竊盜、車牌失竊個
    別查詢報表及贓物領據各一紙附卷可稽。足徵，被告向乙○○購買之上開自用小
    客車確屬他人失竊之贓物無訛。第查：證人即售車予被告之乙○○迭經於偵審中
    傳喚均未到庭，無從瞭解其與被告就上開贓車之交易過程。惟按中古車輛（按新
  車類多直皆向車商購得，其交易型態迥異於下述之情況）交易過程買買受者，為
    確保車輛來源之正當性及日後至主管監理機關辦理過戶手續，鮮有不先檢視行車
    執照或其他車籍資料，以免購得來路不明之車輛，俾確保權益。此為一般經驗周
    知，被告為一智慮成熟之成年人，素有買受車輛交易經歷，對於上開輛交易時應
    行注意之情事，顯無法諉為不知，於本院審理時自承：購車時乙○○並未出示該
    車車籍資料及交車時乙○○又逕將車牌取下帶走等語。尤有甚者，被告於交易後
    ，竟未要求或催促乙○○辦理過戶手續，反改懸掛自己已無法使用之自小客車車
    牌駕駛上開贓車長達月餘，其情顯悖於常理。是其所辯：因乙○○表示只需車牌
    即可辦理過戶，又因上班需要用車，始先行懸掛自己原有車輛之車牌，不知是贓
    物云云，容可置疑。不惟寧是，車牌號碼：ＪＴ─一一九一號；引擎號碼：ＹＬ
    Ｎ３３１ＧＬＩ０７８３９號自小用客車，車身原係「灰色」，被告駕駛上開贓
    車為警獲時，車身已變為「紅色」之情，業據被害人甲○○於警訊時指述甚詳並
    有前述車輛竊盜、車牌失竊個別查詢報表可按。而被告所有之ＧＤ─七七一七號
    自用小客車，亦係裕隆牌，且車身顏色為「紅色」，受亦有行車執照附卷可按。
    從而，此項車身烤漆顏色於失竊後，變更與被告原有車輛同同顏色之巧合，與前
    述被告未經辦理過戶登記，即逕自改懸本身原有已損害之同型車輛車牌駕駛上路
    之情，兩相對照，類似於俗稱「借屍還魂」之贓物銷售形態（即將竊得之贓車車
    體頂拼於買受人已損害之同型車輛上或逕自改懸已損害之同型車輛車牌之銷贓形
    態。）昭然若揭。故綜上被告捨棄正常交易過戶手續不顧且於收受車輛後以疑似
    借屍還魂之方式使用買受之車輛之情以觀，足認其向證人乙○○購買上開失竊之
    車輛時，應有贓物之認識，已甚彰顯，事證已明，被告空言否認知贓，要屬飾詞
    卸責，洵不足採，其故買贓物之犯行，堪以認定。
二、核被告所為係犯三百四十九條第二項之故買贓物罪。爰審酌被告素行、犯罪動機
    係貪小便宜之心態所致、所生之危害及犯罪後猶多飾卸之態度等一切情狀，量處
    如主文所示之刑，以示懲儆。
據上論斷，應依刑事訴訟法第二百九十九條第一項前段、刑法第三百四十九條第二項
、罰金罰鍰提高標準條例第一條前段，判決如主文。
本案經檢察官何祖舜到庭執行職務。
中      華      民      國      八十九    年      十      月  二十    日
                                          臺灣桃園地方法院刑事第二庭
                                                  法  官  江  振  義
右正本證明與原本無異。
如不服本判決，應於判決送達後十日內向本院提出上訴狀( 應附繕本 )，上訴於
臺灣高等法院。
                                                  書記官  李  劍  龍
中        華        民        國   八十九   年   十   月    二十四    日
附論罪科刑依據之法條：
刑法第三百四十九條第二項：
搬運、寄藏、故買贓物或為牙保者，處五年以下有期徒刑、拘役或科或併科一千元以
下罰金。


司法院資訊處製作；財團法人民間司法改革基金會備份。
